臺灣高雄地方法院刑事判決　　　　　　　96年度易字第3226號
公　訴　人　臺灣高雄地方法院檢察署檢察官
被　　　告　甲○○
　　　　　　　　　　（現羈押於臺灣高雄看守所）
上列被告因竊盜案件，經檢察官提起公訴（96年度偵緝字第3373
號），被告於審理期日就被訴犯罪事實為有罪之陳述，經本院裁
定依簡式審判程序審理，判決如下：
    主  文
甲○○竊盜，累犯，處有期徒刑陸月。又服用酒類，不能安全駕
駛動力交通工具而駕駛，累犯，處有期徒刑肆月。應執行有期徒
刑玖月。
    事  實
一、甲○○前2 次因竊盜案件，分別經法院判處有期徒刑3 月、
    4 月確定，以上2 罪接續執行，於民國94年2 月28日入監服
    刑，於94年9 月27日期滿執行完畢（構成累犯）。詎不知悔
    改，於96年6 月5 日11時許，途經高雄縣鳳山市○○路2 號
    前，因見乙○○所使用之車牌號碼9W-4597 號自用小貨車（
    下稱前開小貨車）適停放該處路旁，車門並未上鎖，且電門
    鎖上猶插有鑰匙，乃基於意圖為自己不法所有之犯意，徒手
    予以竊取之，得手後作為自己代步工具使用。繼又於翌日（
    96年6 月6 日）21時25分許，因飲用酒類後，已不能安全駕
    駛動力交通工具，駕駛前開小貨車沿高雄縣大樹鄉○○村○
    村街行駛，行經該街119 號前，因酒後控制力減弱，致其所
    駕駛前開小貨車不慎撞擊適停放在該處且駕駛座車門已開啟
    、由黃蘭雅所駕駛之車牌號碼YT-2540 號自用小客車駕駛座
    車門部位（並未造成任何傷勢），甲○○唯恐竊盜犯行敗漏
    ，旋即逃離現場。嗣經警據報後，循線於96年6 月6 日21時
    45分許，在高雄縣大樹鄉○○村○○街文惠羊肉店內查獲甲
    ○○，並以酒精測試器測得甲○○吐氣所含酒精成分高達每
    公升1.39毫克，而悉全情。
二、案經高雄縣政府警察局仁武分局報請臺灣高雄地方法院檢察
    署檢察官偵查起訴。
    理  由
一、本件被告甲○○所犯為死刑、無刑徒刑或最輕本刑為3 年以
    上有期徒刑以外之罪，被告於本院審理期日就被訴犯罪事實
    ，為有罪之陳述，經法官告知簡式審判程序之旨，並聽取當
    事人之意見後，依刑事訴訟法第273 條之1 第1 項規定，裁
    定進行簡式審判程序，合先指明。
二、前開犯罪事實，業據被告迭於警詢、偵訊及本院審理時坦承
    不諱，且核與證人乙○○、王翠媚（乙○○之配偶）、黃蘭
    雅於警詢中，及證人黃蘭雅復於偵查中之結證均相符合，並
    有贓物認領保管單、高雄縣政府警察局車輛尋獲電腦輸入單
    、車籍查詢單、道路交通事故調查報告表、酒精測試報告表
    、刑法第185 條之3 案件測試觀察紀錄表各1 份及現場照片
    4 張附卷可稽，足見被告之自白核與事實相符，可堪採為認
    定犯罪事實之依據，本件事證明確，被告各該犯行均堪以認
    定。
三、核被告所為，係犯刑法第320 條第1 項之竊盜罪，及刑法第
    185 條之3 服用酒類，不能安全駕駛動力交通工具而駕駛罪
    。被告曾2 次因竊盜案件，分別經法院判處有期徒刑3 月、
    4 月確定，以上2 罪接續執行，於94年2 月28日入監服刑，
    於94年9 月27日期滿執行完畢乙情，有臺灣高等法院被告前
    案紀錄表1 份在卷足稽，其於該等有期徒刑執行完畢後，5
    年以內故意再犯本案有期徒刑以上之2 罪，均應論以累犯，
    並加重其刑。末被告所犯本案2 罪間，犯意各別、行為互殊
    ，應分論併罰。
四、本院就竊盜部分，審酌被告前有多次竊盜前科並經刑之執行
    ，猶不思以正當途逕謀取財富，竟竊取他人財物，已對他人
    財產權造成損害，誠有不該；另就酒後駕車部分，玆斟酌被
    告在飲酒後、吐氣所含酒精成分達每公升1.39毫克之情狀下
    ，貿然駕車上路，已對一般用路大眾造成高度危險，而顯然
    漠視他人生命、財產之安全。末衡諸被告於偵、審程序中始
    終坦承犯行，知所悔悟，犯後態度尚可，及被告所竊得之物
    已發還予乙○○，乙○○實際所承受之財產損害，確已有所
    輕減等一切情狀，爰分別量處如主文所示之刑，並定其應執
    行之刑。
據上論斷，應依刑事訴訟法第273 條之1 第1 項、第299 條第1
項前段，刑法第320 條第1 項、第185 條之3 、第47條第1 項、
第51條第5 款，刑法施行法第1 條之1 ，判決如主文。
本案經檢察官林永富到庭執行職務。
中　　華　　民　　國　　96　　年　　10　　月　　23　　日
                  刑事第十四庭  法　官  莊珮吟
以上正本證明與原本無異。
如不服本判決應於收受本判決後10日內向本院提出上訴書狀，並
應敘述具體理由，如未敘述上訴理由者，應於上訴期間屆滿後20
日內補提理由書狀於本院（均須按他造當事人之人數附繕本）「
切勿逕送上級法院」。
中　　華　　民　　國　　96　　年　　10　　月　　23　　日
                                書記官  王淑娟
◎附錄本案所犯法條：
《刑法第320 條第1 項》
意圖為自己或第三人不法之所有，而竊取他人之動產者，為竊盜
罪，處5 年以下有期徒刑、拘役或500 元以下罰金。
《刑法第185 條之3 》
服用毒品、麻醉藥品、酒類或其他相類之物，不能安全駕駛動力
交通工具而駕駛者，處1 年以下有期徒刑、拘役或3 萬元以下罰
金。
《刑法施行法第1 條之1 》
中華民國94年1 月7 日刑法修正施行後，刑法分則編所定罰金之
貨幣單位為新臺幣。
94年1 月7 日刑法修正時，刑法分則編未修正之條文定有罰金者
，自94年1 月7 日刑法修正施行後，就其所定數額提高為30倍。
但72年6 月26日至94年1 月7 日新增或修正之條文，就其所定數
額提高為3 倍。
